Minutes et répertoires du notaire Alexandre FORTIER, 25 novembre 1728 - 18 janvier 1770 (étude XXXI)
Archives nationales
Minutes et répertoires du notaire Alexandre FORTIER (étude XXXI)
25 novembre 1728 - 18 janvier 1770
MC/ET/XXXI/92 - MC/ET/XXXI/763/C, MC/RE/XXXI/2 - MC/RE/XXXI/5
Etude XXXI; Fortier, Alexandre
Archives nationales de France
Minutes et répertoires: la loi 2008-696 du 15 juillet 2008 relative aux archives a fixé à 75 ans à compter de la date de l'acte, ou à 25 ans à compter de la date du décès de l'intéressé si ce délai est plus bref, le délai de communication des minutes et répertoires des notaires; ce délai est porté à 100 ans à compter de la date de l'acte si le document se rapporte à un mineur (code du Patrimoine, articles L213-2, 4e d et 5e).
Autres documents de l'étude (dossiers de clients, comptabilité...): s'agissant d'archives privées, ces documents sont communicables selon les modalités fixées par le déposant ou le donateur.
Certains documents ne sont pas accessibles en raison de leur mauvais état de conservation.
Versement
Accès aux instruments de recherche de tous les notaires de l’étude XXXI
Archives de l'étude XXXI
- Minutes de Alexandre FORTIER, juillet 1728 - 1844; MC/ET/XXXI/92 - MC/ET/XXXI/763/C
  - Minutes. 1728, juillet - décembre, juillet - décembre 1728; MC/ET/XXXI/92
    Informations complémentaires:
    1728, 1 juillet à 23 novembre: actes passés par-devant Romain Fortier.
    1728, 25 novembre à 31 décembre: actes passés par-devant Alexandre Fortier.
    Informations concernant le classement:
    Le niveau inférieur de description, quand il existe, correspond aux minutes d'actes. Toutes les minutes ne sont pas forcément décrites une à une. Les descriptions de ces minutes sont plus ou moins détaillées.
    - DUCHESNE (Angelique-Victoire) § Mariage de Pierre RUEL du MESNIL, écuyer, avocat en Parlement, conseiller du Roi, contrôleur ordinaire des Guerres, et d'Angelique-Victoire DUCHESNE (Nombreux témoins), 23 décembre 1728; MC/ET/XXXI/92
      Origine de l'information:
      Fichier dit 'général' XVIIe-XVIIIe siècles, par le personnel du Minutier, 1954-1999 ( fichier papier entièrement dématérialisé; voir contexte dans le Plan d’orientation général - Notaires de Paris, guides thématiques du Minutier).
      Date de révision: 2011-2012
      Date de création de la notice: 2010
      contrat de mariage; Duchesne, Angelique-Victoire
    - POCQUELIN (Charles Henry) conseiller du Roi, correcteur en la chambre des C. § Mariage de Pierre RUEL DU MENY, écuyer avocat en Parlement conseiller du Roi, contrôleur ordinaire des Guerres, et d'Angélique-Victoire DUCHESNE, en présence de Elisabeth DANDREAU, veuve de Charles Henry POCQUELIN et Anne-Elisabeth et Agnès-Elisabeth POCQUELIN, filles de Charles Henry POCQUELIN, 23 décembre 1728; MC/ET/XXXI/92
      contrat de mariage; Pocquelin, Charles Henry
    - RUEL DU MESNIL (Pierre) écuyer avocat en Parlement Conseiller du Roi, contrôleur ordinaire des Gu. § Mariage de Pierre RUEL DU MESNIL et d'Angélique Victoire DUCHESNE. Parmi les nombreux témoins: Anne-Elisabeth et Agnès-Elisabeth POCQUELIN, filles de défunt Charles Henry POCQUELIN, conseiller du Roi, correcteur en la chambre des Comptes., 23 décembre 1728; MC/ET/XXXI/92
      contrat de mariage; Ruel du Mesnil, Pierre
  - Minutes. 1729, janvier - 1729, juin, janvier 1729 - juin 1729; MC/ET/XXXI/93
    - Oger de Lanois (Nicolas) marchand tapissier rue Saint Martin § bail de meubles, 5 janvier 1729; MC/ET/XXXI/93
      Artisans XVIIIe siècle, par M. Rambaud et C. Grodecki, 1956-1977 ( fichier papier entièrement dématérialisé; voir contexte dans le Plan d’orientation général - Notaires de Paris, guides thématiques du Minutier).
      bail; Oger de Lanois, Nicolas
    - Vattebled (Philippe), maître menuisier, rue des Moineaux § Quittance, 14 janvier 1729; MC/ET/XXXI/93
      quittance; Wattebled, Philippe
    - Mansel (Antoine), maître peintre, rue d'Arnetal § Décharge de hardes, 20 janvier 1729; MC/ET/XXXI/93
      Mansel, Antoine
    - Malezieux (Pierre) marchand tapissier rue Geoffroy Langevin § certificat, 31 janvier 1729; MC/ET/XXXI/93
      Malezieux, Pierre
    - Pleau (Pierre), menuisier, rue Montorgueil § Mariage de la fille de .., 13 février 1729; MC/ET/XXXI/93
      contrat de mariage; Pleau, Pierre
    - François (Maximilien) maître doreur rue d'Argenteuil § Mariage de .., 18 février 1729; MC/ET/XXXI/93
      contrat de mariage; François, Maximilien
    - Voisin (Claude) maître marbrier rue Neuve Grange Batelière § Compte et obligation (travaux pour Jacques Dupin-Duplessis), 13 mars 1729; MC/ET/XXXI/93
      obligation; Voisin, Claude
    - Leroy (Henri) maître maçon rue Beaubourg § Devis et marché (grosses réparations), 15 mars 1729; MC/ET/XXXI/93
      devis; marché; Leroy, Henri
    - Beaunier (Antoine) maître potier d'étain au Marché Neuf § remboursement au roi, 30 mars 1729; MC/ET/XXXI/93
      Beaunier, Antoine
    - Vattebled (Philippe) maître menuisier rue des Moineaux § procuration, 7 avril 1729; MC/ET/XXXI/93
      procuration; Vattebled, Philippe
    - Terrolle (François) maître serrurier rue Saint Roch § obligation, 26 avril 1729; MC/ET/XXXI/93
      obligation; Terrolle, François
    - Moillet (Joseph), marchand orfèvre, rue Saint-Louis § Alloué, 7 juin 1729; MC/ET/XXXI/93
      contrat de travail; Moillet, Joseph
    - Leroy (Henri) maître maçon; rue Beaubourg § Contre lettre, 29 juin 1729; MC/ET/XXXI/93
      Leroy, Henri
    - LEFEBVRE (Sébastien Vincent) Maître et marchand tapissier Rue des Boucheries Saint-Honoré § Inventaire après décès de sa femme de .., 17 octobre 1731; MC/ET/XXXI/93
      inventaire; Lefebvre, Sébastien Vincent
  - Minutes. 1729, juillet - 1729, décembre, juillet 1729 - décembre 1729; MC/ET/XXXI/94
    - Lefebvre (Michel) tapissier du duc de Gesvres rue Neuve Saint Augustin § Mariage de .., 12 août 1729; MC/ET/XXXI/94
      contrat de mariage; Lefebvre, Michel
    - Bourguain (sieur) maître doreur à Paris § Main levée, 13 août 1729; MC/ET/XXXI/94
      Bourguain, M.
    - Vattebled (Philippe), maître menuisier, rue des Moineaux § Quittance et convention, 12 septembre 1729; MC/ET/XXXI/94
      quittance; convention; Wattebled, Philippe
    - Collet (Simon) marchand lapidaire joaillier rue Montorgueil § apprentissage, 26 septembre 1729; MC/ET/XXXI/94
      contrat d'apprentissage; Collet, Simon
    - lapidaire joaillier (apprentissage) § Contrat pour 7 ans entre Pierre Carlier, bourgeois de Paris, et Simon Collet, marchand lapidaire joaillier, au profit de Pierre Alliot de la Fontaine, âgé de 14 ans, neveu de Pierre. Logé et nourri par son maître les jours ouvrables seulement. Moyennant 150 livres., 26 septembre 1729; MC/ET/XXXI/94
    - Besnard (Michel) sculpteur § transport de la veuve de .., 21 novembre 1729; MC/ET/XXXI/94
      Besnard, Michel
  - Minutes. 1730, janvier - 1730, juin, janvier 1730 - juin 1730; MC/ET/XXXI/95
    - Devis de maçonnerie etc... à faire dans une maison sise cul-de-sac de l'Hôtel de Soissons, appartenant à madame de Jonquières.- Quittances., 4 janvier 1730; MC/ET/XXXI/95
      Pièce annexe.
      Histoire de l'art, 1700-1750, études XIII à XXXIX (env. 7.500 actes), par Mireille Rambaud, 1966-1975 (fichier papier entièrement dématérialisé; voir contexte dans le Plan d’orientation général - Notaires de Paris, guides thématiques du Minutier).
      Date de révision: 2010
      Date de création de la notice: 2008
      devis; quittance; Hôtel-de-Soissons (cul-de-sac de l'); Jonquières (Mme de)
    - Devis de maçonnerie etc... à faire dans une maison sise rue du Four, appartenant à madame de Jonquières.- Quittances., 4 janvier 1730; MC/ET/XXXI/95
      devis; quittance; Four (rue du); Jonquières (Mme de)
    - Quittance et devis des ouvrages de maçonnerie etc... à faire dans trois maisons sises rue Pastourelle (au marais), appartenant à madame Jonquières., 4 janvier 1730; MC/ET/XXXI/95
      quittance; devis; marché; Pastourelle (rue); Jonquières (Mme de)
    - Maillot (Antoine) maître serrurier rue Pastourelle § bail à .., 18 mars 1730; MC/ET/XXXI/95
      bail; Maillot, Antoine
    - Cressart (Guillaume) maître serrurier rue Sainte Anne § bail et Constitution - 15 avril 1730, 12 avril 1730; MC/ET/XXXI/95
      bail; constitution de rente; Cressart, Guillaume
    - Grognet (Nicolas) marchand tapissier rue de la Croix de la Bretonnerie § partage et décharge, 20 avril 1730; MC/ET/XXXI/95
      partage; Grognet, Nicolas
    - Devis des ouvrages de maçonnerie etc...pour la construction en partie d'une maison sise rue de la Verrerie, suivant les plans et élévations, par le sieur Loir, juré expert, par Claude Billeteste, entrepreneur de bâtiments., 24 avril 1730; MC/ET/XXXI/95
      devis; Verrerie (rue de la); Billeteste, Claude; Loir (M.); chef d'entreprise
    - Billeteste (Claude) entrepreneur de bâtiments rue Saint Honoré § Devis et marché, 24 avril 1730; MC/ET/XXXI/95
      devis; marché; Billeteste, Claude
    - Cressart (Guillaume) maître serrurier rue Sainte Anne § bail, 27 mai 1730; MC/ET/XXXI/95
      bail; Cressart, Guillaume
  - Minutes. 1730, août - 1730, décembre, août 1730 - décembre 1730; MC/ET/XXXI/96
    - HORLOGER (apprentissage d') § Mise en .. de PEQUET (Jean) âgé de 12 ans pour 6 ans chez PECQUET (Germain) qui le nourri, loge, couche s.d.d., 4 juillet 1730; MC/ET/XXXI/96
      contrat d'apprentissage
    - CRESSART (Guillaume) Maître Serrurier Rue Saint-Anne § Mise en apprentissage chez -, 13 juillet 1730; MC/ET/XXXI/96
      contrat d'apprentissage; Cressart, Guillaume
    - SERRURIER (apprentissage de) § mise en .. de THEVENON (François) âgé de 13 ans pour 5 ans chez CRESSART (Guillaume) que le nourri, loge, couche s.d.d., 13 juillet 1730; MC/ET/XXXI/96
    - LEBRETON (Henri), Maître peintre, Rue d'Argenteuil § Notoriété et consentement .., 28 juillet 1730; MC/ET/XXXI/96
      Lebreton, Henry
    - PARANT (Nicolas) Serrurier des bâtiments du roi -; Rue Neuve Saint-François § Titre nouvel .., 3 août 1730; MC/ET/XXXI/96
      titre nouvel; Parant, Nicolas
    - MASE (Jean) Maître Serrurier Rue du Petit Reposoir Rue de § Bail par .., 28 août 1730; MC/ET/XXXI/96
      bail; Mase, Jean
    - DELIGNY (François) Compagnon Sculpteur Cul de sac de Saint-Pierre § Mariage de .., 29 octobre 1730; MC/ET/XXXI/96
      contrat de mariage; Deligny, François
    - MAYER (Pierre) Sculpteur Rue du Gros Chenet § Transport de droit .., 27 novembre 1730; MC/ET/XXXI/96
      transport de droits; Mayer, Pierre
  - Minutes. 1731, janvier - 1731, mai, janvier 1731 - mai 1731; MC/ET/XXXI/97
    - COLAS (Louis) Maître fondeur Rue des Vertus § Inventaire après décès de la femme de .., 26 janvier 1731; MC/ET/XXXI/97
      inventaire; Colas, Louis
    - GUILLIOUT (Jean) Fondeur Rue des Gravilliers § Mariage de .., 1er février 1731; MC/ET/XXXI/97
      contrat de mariage; Guilliout, Jean
    - COTAR (Louis) Maître fondeur Rue des Vertus § Mariage de la fille de .., 1er février 1731; MC/ET/XXXI/97
      contrat de mariage; Cotar, Louis
    - DAUBET (Joseph) menuisier de la grande écurie du Roi Rue d'Argenteuil § Vente de marchandises .., 12 mars 1731; MC/ET/XXXI/97
      acte de vente; Daubet, Joseph
    - LEGROS (Denis) menuisier Port au Plâtre § désistement, 17 mars 1731; MC/ET/XXXI/97
      Legros, Denis
    - DOIRAT (Etienne) Maître menuisier ébéniste faubourg Saint-Antoine § Bail .., 28 avril 1731; MC/ET/XXXI/97
      bail; Doirat, Etienne
    - BARRIÈRE (Guillaume) Maître menuisier; Rue d'Argenteuil § Vente de marchandises .., 12 mai 1731; MC/ET/XXXI/97
      acte de vente; Barrière, Guillaume
  - Minutes. 1731, juin - 1731, décembre, juin 1731 - décembre 1731; MC/ET/XXXI/98
    - LORAIN MOMBARD (Guillaume) graveur en taille douce Rue Saint Jacques § Inventaire après décès de .., 9 juin 1731; MC/ET/XXXI/98
      inventaire; Lorain Mombard, Guillaume
    - LORAIN MOMBARD (Guillaume) graveur en taille douce Rue Saint-Jacques § Partage, 31 juillet 1731; MC/ET/XXXI/98
      partage; Lorain Mombard, Guillaume
    - GRANDHOMME (Pierre) Entrepreneur des bâtiments Rue d'Argenterie § Devis et marché de maçonnerie et .. pour réparateurs., 1er août 1731; MC/ET/XXXI/98
      devis; marché; Grandhomme, Pierre
    - MICHEL (Joseph) Ebéniste Versailles § Donnation à la veuve de .., 7 août 1731; MC/ET/XXXI/98
      donation; Michel, Joseph
    - PECQUET (Germain) Maître horloger Place du Palais Royal. § Inventaire après décès de .., 14 août 1731; MC/ET/XXXI/98
      inventaire; Pecquet, Germain
    - LHOMME (Claude) Maître Serrurier Rue Montmartre § Renonciation .., 27 août 1731; MC/ET/XXXI/98
      Lhomme, Claude
    - LEFEBVRE (Nicolas) Maître émailleur faïencier § Quittance, 3 septembre 1731; MC/ET/XXXI/98
      quittance; Lefebvre, Nicolas
    - LEFEBVRE (Sebastien Vincent) Maître tapissier Rue de Boucheries... § Mariage de .., 22 octobre 1731; MC/ET/XXXI/98
      contrat de mariage; Lefebvre, Sebastien Vincent
    - MEUNIER (Urbain) Potier d'Etain .. Rue du Roule § Constitution .., 25 octobre 1731; MC/ET/XXXI/98
      constitution de rente; Meunier, Urbain
    - AVENET (Jean David) Sculpteur Enclos Abbaye Saint-Martin § Mariage de .., 30 octobre 1731; MC/ET/XXXI/98
      contrat de mariage; Avenet, Jean David
    - NANSEL (Antoine), Maître peintre, Rue Darnétal § Inventaire après décès de, 5 novembre 1731; MC/ET/XXXI/98
      inventaire; Nansel, Antoine
  - Minutes. 1732, janvier - 1732, juin, janvier 1732 - juin 1732; MC/ET/XXXI/99
    - LECOQ (Henry) maître ébéniste § Vente de maison .., 8 janvier 1732; MC/ET/XXXI/99
      acte de vente; Lecoq, Henry
    - BONVALLET (Guillaume Philippe) Maître menuisier Rue d'Argenteuil § Mise en apprentissage chez .., 24 janvier 1732; MC/ET/XXXI/99
      contrat d'apprentissage; Bonvallet, Guillaume Philippe
    - Menuisier (apprentissage de) § Mise en .. de Flour (Jean Robert), âgé de 12 ans, pour 7 ans chez Bonvallet (Guillaume Philippe), qui le nourrit, loge, blanchit sans deniers déboursés., 24 janvier 1732; MC/ET/XXXI/99
      contrat d'apprentissage; Flour, Jean Robert; Bonvallet, Guillaume Philippe
    - FLOUR (Robert) Maître Serrurier Rue du Chartre § mise en apprentissage du fils de .., 24 janvier 1732; MC/ET/XXXI/99
      contrat d'apprentissage; Flour, Robert
    - Varin (François), maître menuisier entrepreneur des bâtiments, rue Feydeau § Mandement déposé .., 7 février 1732; MC/ET/XXXI/99
      Warin, François
    - LEFEBVRE (Vincent) Maître tapissier Rue Saint-Honoré § Mariage .., 10 février 1732; MC/ET/XXXI/99
      contrat de mariage; Lefebvre, Vincent
    - CORDONNIER (Denis) Maître Serrurier Rue de Verneuil § Acte de Convention .., 2 mars 1732; MC/ET/XXXI/99
      Cordonnier, Denis
    - DURANT (Gabriel Toussaint) Ciseleur Rue Gervais Laurent § Constitution., 18 mars 1732; MC/ET/XXXI/99
      Durant, Gabriel Toussaint
    - CRESSART (Guillaume) Maître Serrurier Rue Saint-Anne. § Constitution .., 20 mars 1732; MC/ET/XXXI/99
      constitution de rente; Cressart, Guillaume
    - MAURICE (Charles) Maître Serrurier Rue du Jour § Bail .. Vente deux actes en m date, 12 mai 1732; MC/ET/XXXI/99
      acte de vente; bail; Maurice, Charles
    - GILLET (Antoine) Maître fondeur gde rue faubourg Saint-Denis § Mariage de la fille de .., 18 juin 1732; MC/ET/XXXI/99
      contrat de mariage; Gillet, Antoine
    - CRESSART (Guillaume) Maître Serrurier Rue Sainte-Anne § Constitution -, 27 juin 1732; MC/ET/XXXI/99
    - Regnault (Louis Marie), menuisier, rue de la Roquette § Mariage .., 28 août 1732; MC/ET/XXXI/99
      contrat de mariage; Regnault, Louis Marie
  - Minutes. 1732, juillet - 1732, décembre, juillet 1732 - décembre 1732; MC/ET/XXXI/100
    - HECQUET (Charles) Marchand ébéniste Rue de Richelieu § Bail .., 9 juillet 1732; MC/ET/XXXI/100
      bail; Hecquet, Charles
    - ROUSSEL (Nicolas Martin) Horloger; Enclos Saint-Denis de la Charité § Mariage de .., 20 juillet 1732; MC/ET/XXXI/100
      contrat de mariage; Roussel, Nicolas Martin
    - LASNIER (Bonaventure) menuisier Rue au Maire § Constitution .., 26 août 1732; MC/ET/XXXI/100
      constitution de rente; Lasnier, Bonaventure
    - BOUDET (Jean) maître menuisier Rue Beaubourg § Quittance .., 27 août 1732; MC/ET/XXXI/100
      quittance; Boudet, Jean
    - LASNIER (Bonaventure) Maître menuisier Rue au Maire § Quittance donnée par .., 27 août 1732; MC/ET/XXXI/100
      quittance; Lasnier, Bonaventure
    - PECOLET (Michel) Maître Serrurier Rue l'Evêque § Vente de fonds de boutique .., 9 septembre 1732; MC/ET/XXXI/100
      acte de vente; Pecolet, Michel
    - Gallois (Gabriel), marchand orfèvre, Pont au Change § Notoriété .., 12 septembre 1732; MC/ET/XXXI/100
      notoriété; Gallois, Gabriel
    - Boutheron-Desmarais (Albert Gabriel), orfèvre, Pont au Change § Constitution .., 1er octobre 1732; MC/ET/XXXI/100
      constitution de rente; Boutheron-Desmarais, Albert Gabriel
    - FOULUEUX (Pierre) Maître Serrurier Rue l'Evêque § mise en apprentissage chez .., 7 octobre 1732; MC/ET/XXXI/100
      contrat d'apprentissage; Foulueux, Pierre
    - SERRURIER (apprentissage) § Mise en .. de SALVANET (Jean Baptiste) âgé de 16 ans, pour 5 ans, chez FOULLEUX (Pierre) qui le loge couche, blanchit s.d.d., 7 octobre 1732; MC/ET/XXXI/100
    - Obligation concernant René-Denis Postel, maître peintre, Faubourg Saint-Laurent., 16 octobre 1732; MC/ET/XXXI/100
      obligation; Postel, René Denis; peintre
    - DANTENY (Antoine) Serrurier Vitry § Société., 29 octobre 1732; MC/ET/XXXI/100
      Danteny, Antoine
    - Vente à Joseph BEGACHE, maître à danser aux Porcherons, rue Saint-Lazare., 10 novembre 1732; MC/ET/XXXI/100
      Musique XVIIIe siècle, danseurs (1.088 actes), par Madeleine Jurgens, Mireille Rambaud, Valérie Brousselle, 1963, 1984-1996. Le fichier a été traité pour la partie 'danseurs'.(fichier papier entièrement dématérialisé; voir contexte dans le Plan d’orientation général - Notaires de Paris, guides thématiques du Minutier).
      Date de création de la notice: 2005
      acte de vente; Saint-Lazare (rue); Begache, Joseph; enseignant; danseur
    - Delens (Jean-Baptiste), orfèvre joaillier, quai des Orfèvres § Quittance..., 16 décembre 1732; MC/ET/XXXI/100
      quittance; Delens, Jean-Baptiste
    - BALLOT (Antoine) Plombier Fontainier Rue Saint-Honoré § Inventaire après décès de la femme de .., 20 décembre 1732; MC/ET/XXXI/100
      inventaire; Ballot, Antoine
    - FLAMAND (Jacques) Tapissier § Quittance .., 23 décembre 1732; MC/ET/XXXI/100
      quittance; Flamand, Jacques
    - BALLOT (Antoine) Plombier Fontainier du Roi Rue Saint Honoré § Quittance de dot et délaissement .., 31 décembre 1732; MC/ET/XXXI/100
      quittance; Ballot, Antoine
  - Minutes. 1733, janvier - 1733, juin, janvier 1733 - juin 1733; MC/ET/XXXI/101
    - SAINT-LAURENT (Pierre de) Sculpteur Rue d'Orléans § Convention., 7 janvier 1733; MC/ET/XXXI/101
      Saint-Laurent, Pierre de
    - BONNEUIL(LE) (Louis Marin) Maître menuisier Rue des Fossés Saint-Germain-l'Auxerrois. § Vente .., 14 janvier 1733; MC/ET/XXXI/101
      acte de vente; Bonneuil, Louis Marin
    - LANGLET (Louis) Maître Serrurier Rue du Four § Inventaire après décès de la femme de .., 23 janvier 1733; MC/ET/XXXI/101
      inventaire; Langlet, Louis
    - LANGLET (Louis) Maître Serrurier; Rue du Four § Mariage .., 2 février 1733; MC/ET/XXXI/101
      contrat de mariage; Langlet, Louis
    - Noël (Nicolas), maître menuisier, rue du Chantre § Mariage de .., 4 février 1733; MC/ET/XXXI/101
      contrat de mariage; Noël, Nicolas
    - ROLLAND (Denis) Potier d'étain Piliers des Hallés § Transport de Bail .., 6 février 1733; MC/ET/XXXI/101
      bail; Rolland, Denis
    - LE ROY (Henri) Maître maçon entrepreneur de bâtiments Rue Michel le Comte .. § Devis des ouvrages de maçonnerie qu'il convient de faire dans une maison par .., 27 février 1733; MC/ET/XXXI/101
      devis; Le Roy, Henri
    - CORDONNIER (Denis) Maître Serrurier Rue de Verneuil § Consentement -, 2 mars 1733; MC/ET/XXXI/101
    - CORDONNIER (Pierre) Maître serrurier Rue de la Cerisaie § Consentement -, 2 mars 1733; MC/ET/XXXI/101
      Cordonnier, Pierre
    - Marchand (Jean-Baptiste Grégoire), orfèvre, rue Saint-Louis § Notoriété .., 19 mars 1733; MC/ET/XXXI/101
      notoriété; Marchand, Jean-Baptiste Grégoire
    - BABAULT (Jean) Marchand joaillier Rue Saint-Honoré § Quittance .., 28 mars 1733; MC/ET/XXXI/101
      quittance; Babault, Jean
    - PECQUET (Germain) Maître horloger Rue FradmanFroidmanteauteau § Mariage de la fille de .., 13 avril 1733; MC/ET/XXXI/101
      contrat de mariage; Pecquet, Germain
    - PERUCHE (Pierre Jean) Horloger Rue Froidmanteau § Mariage .., 13 avril 1733; MC/ET/XXXI/101
      contrat de mariage; Peruche, Pierre Jean
    - CORDONNIER (Pierre) Maître Serrurier Rue de la Cerisaie § Bail -, 2 mai 1733; MC/ET/XXXI/101
      bail; Cordonnier, Pierre
    - Noël (Nicolas), maître menuisier, rue du Chantre § Quittance .., 4 mai 1733; MC/ET/XXXI/101
      quittance; Noël, Nicolas
    - DUFESTEL (Antoine) Maître menuisier Rue Neuve des Petits-Champs § Bail., 11 mai 1733; MC/ET/XXXI/101
      bail; Dufestel, Antoine
    - DUFESTEL (Antoine) Maître menuisier Rue Neuve des Petits-Champs § Bail., 18 mai 1733; MC/ET/XXXI/101
    - Cadot (Jean), maître des Arts de peintures et de sculpture § Mainlevée .., 18 mai 1733; MC/ET/XXXI/101
      mainlevée; Cadot, Jean
    - DECHANAZART (Pierre Simon) Tapissier Rue Neuve des Petits-Champs § Mariage de la fille de .., 24 mai 1733; MC/ET/XXXI/101
      contrat de mariage; Dechanazart, Pierre Simon
    - PERROT (Joseph) Appareilleur de bâtiment Rue du Sépulcre § Mise en apprentissage du fils de .., 11 juin 1733; MC/ET/XXXI/101
      contrat d'apprentissage; Perrot, Joseph
    - VAUSSELAIN (François) Cartier papetier Rue Saint-Anne § Mise en apprentissage chez .., 22 juin 1733; MC/ET/XXXI/101
      contrat d'apprentissage; Vausselain, François
    - DUPRESSOIR (Joseph) Maître horloger Rue Mauconseil § Constitution .., 26 juin 1733; MC/ET/XXXI/101
      constitution de rente; Dupressoir, Joseph
  - Minutes. 1733, juillet - 1733, décembre, juillet 1733 - décembre 1733; MC/ET/XXXI/102
    - Alloué chez Pierre Testard, maître serrurier, rue de Richelieu., 23 juillet 1733; MC/ET/XXXI/102
      Date de révision: 2021 (Marie-Françoise Limon-Bonnet)
      Testard, Pierre
    - Bail de Sébastien Buirette, architecte, rue de Richelieu., 3 août 1733; MC/ET/XXXI/102
      bail; Buirette, Sébastien
    - Mise en apprentissage par Simon André, maître serrurier, rue d'Argenteuil., 2 septembre 1733; MC/ET/XXXI/102
      contrat d'apprentissage; André, Simon
    - Testament de Guillaume Lorrain-Mombart, graveur, rue Saint-Jacques., 6 septembre 1733; MC/ET/XXXI/102
      testament; Lorrain-Mombart, Guillaume
    - Brevet d'apprentissage concernant Jean Doucet, maître maçon., 9 septembre 1733; MC/ET/XXXI/102
      contrat d'apprentissage; Doucet, Jean; maçon
    - Marché passé entre la veuve Voisin, et Nicolas Desmaisons, entrepreneur de bâtiments du duc du Maine, rue Neuve-de-Cléry, pour la construction d'une glacière., 11 septembre 1733; MC/ET/XXXI/102
      marché; Cléry (rue de); Desmaisons, Nicolas; Maine, Louis Auguste de Bourbon (1670 1736, duc du); Voisin (veuve); chef d'entreprise
    - Vente de meubles et vente de maison à François Desportes, peintre ordinaire du roi et de l'Académie royale, aux galeries du Louvre., 7 octobre 1733; MC/ET/XXXI/102
      acte de vente; Orties-du-Louvre (rue des); Desportes, François; peintre
    - Mise en apprentissage de Jean-Baptiste Fossier, âgé de 17 ans, pour 5 ans, chez Guillaume Cressart, maître serrurier, rue Sainte-Anne, qui le nourrit, logé couche s.d.d., 12 novembre 1733; MC/ET/XXXI/102
    - Bail de Sébastien Buirette, architecte, rue de Richelieu., 31 décembre 1733; MC/ET/XXXI/102
    - Mise en apprentissage du fils de Louis Mony, menuisier, rue Parcourt., 2 octobre 1735; MC/ET/XXXI/102
      contrat d'apprentissage; Mony, Louis